【裁判字號】    89,上訴,1309
【裁判日期】    890831
【裁判案由】    違反毒品危害防制條例
【裁判全文】
臺灣高等法院高雄分院刑事判決                  八十九年度上訴字第一三九號
    上訴人即被告  乙○○
右上訴人因違反毒品危害防制條例案件，不服臺灣高雄地方法院八十九年度訴字第一
五八九號中華民國八十九年八月三十一日第一審判決（起訴案號：臺灣高雄地方法院
檢察署八十七年度偵字第二八０四一號），提起上訴，本院判決如左：
      主  文
上訴駁回。
      事  實
一、乙○○曾於民國八十二年間因違反麻醉藥品管理條例案件，經台灣高雄地方法院
    判處有期徒刑四月確定，並於八十三年十一月二十六日執行完畢；復因施用毒品
    案件，經台灣高雄地方法院以八十七年度毒聲字第一一七三號裁定送觀察、勒戒
    後，認無繼續施用毒品之傾向，經臺灣高雄地方法院檢察署檢察官於八十七年七
    月三十一日以八十七年度偵字第一六五九三號為不起訴處分確定在案。詎仍不知
    悔改，竟於八十七年十一月十七日下午某時，在高雄市旗津區○○○路五號住處
    內，以將第一級毒品海洛因置放於香煙內點燃吸食及將第二級毒品安非他命置放
    於玻璃吸食器內用火燒烤，再吸食其所產生煙氣之方式，分別施用第一級毒品海
    洛因及第二級毒品安非他命各一次。嗣於同年月十八日上午十一時四十分許，經
    警持台灣高雄地方法院檢察署檢察官核發之搜索票，在上開住處查獲。復經台灣
    高雄地方法院以八十七年度毒聲字第四五三七號裁定送勒戒處所觀察、勒戒後，
    認有繼續施用毒品傾向，再經依台灣高雄地方法院八十八年度毒聲字第三七四號
    裁定令入戒治處所施以強制戒治一年，並於八十九年一月十五日強制戒治付保護
    管束期滿。
二、案經高雄市政府警察局鼓山分局移送臺灣高雄地方法院檢察署檢察官偵查起訴。
      理  由
一、右揭事實，迭據被告乙○○於原審及本院審理時坦承不諱，且其為警查獲時所採
    之尿液經送高雄市立凱旋醫院檢驗結果，呈嗎啡及甲基安非他命陽性反應，此有
    該局八十七年十一月二十七日高市凱醫檢字第八五九六號煙毒尿液檢驗成績書一
    紙附卷可稽。而被告前因施用毒品案件，經台灣高雄地方法院以八十七年度毒聲
    字第一一七三號裁定送觀察、勒戒後，認無繼續施用毒品之傾向，由臺灣高雄地
    方法院檢察署檢察官於八十七年七月三十一日以八十七年度偵字第一六五九三號
    為不起訴處分確定，有該不起訴處分書一紙在卷足憑，其於五年內再犯毒品危害
    防制條例第十條第一項、第二項之罪，經觀察、勒戒後，認有繼續施用毒品之傾
    向，令入戒治處所施以強制戒治一年，並於八十九年一月十五日強制戒治付保護
    管束期滿，亦有台灣高雄地方法院八十七年度毒聲字第四五三七號觀察、勒戒裁
    定書、臺灣高雄看守所附設勒戒處所八十七年十二月三十日高所正戒勒字第四八
    二一號函所附有繼續施用毒品傾向證明書、台灣高雄地方法院八十八年度毒聲字
    第三七四號強制戒治裁定書各一件及臺灣高雄地方法院檢察署觀護卷宗一宗附卷
    可憑，事證明確，被告犯行洵堪認定。
二、查海洛因、安非他命係毒品危害防制條例第二條第二項第一款及第二款所稱之第
    一級毒品及第二級毒品，核被告乙○○施用海洛因及安非他命之行為，係犯該條
    例第十條第一項、第二項之施用第一級毒品罪及施用第二級毒品罪。被告持有海
    洛因、安非他命後，進而施用，其持有之低度行為應為施用之高度行為所吸收，
    不另論罪。又被告所犯上開二罪間，犯意各別，行為互異，應予分論併罰。另被
    告曾於八十二年間因違反麻醉藥品管理條例案件，經台灣高雄地方法院判處有期
    徒刑四月確定，並於八十三年十一月二十六日執行完畢，有臺灣高雄地方法院檢
    察署刑案資料查註紀錄表及臺灣高等法院被告全國前案紀錄表各一份在卷可參，
    其受有期徒刑執行完畢，於五年以內再犯有期徒刑以上之本案二罪，均為累犯，
    應依刑法第四十七條之規定，加重其刑。
三、原審因依毒品危害防制條例第十條第一項、第二項，刑法第十一條前段、第四十
    七條、第五十一條第五款規定，並審酌被告素行不甲，已有違反麻醉藥品管理條
    例前科紀錄，且前曾因施用第二級毒品安非他命，經檢察官送觀察、勒戒後，認
    無繼續施用傾向而為不起訴處分確定後，仍不知悔改警惕，猶繼續施用毒品，本
    不宜寬貸，惟念其犯後坦承犯行，尚知悔悟，且施用毒品乃自戕行為，及對社會
    危害性等一切情狀，分別就施用第一級毒品部分科處有期徒刑捌月，施用第二級
    毒品部分科處有期徒刑伍月；並定其應執行刑為有期徒刑壹年。認事用法俱無不
    合，量刑亦稱妥適，被告上訴意旨指摘原判決量刑過重、不當，並無可取，為無
    理由，應予駁回。
據上論結，應依刑事訴訟法第三百六十八條，判決如主文。
本案經檢察官朱文彬到庭執行職務。
中    華民    國      八十九      年       十       月    三十一    日
                              臺灣高等法院高雄分院刑事第一庭
                                  審判長法官  翁慶珍
                                        法官  周賢銳
                                        法官  李春昌
右正本證明與原本無異。
施用第一級毒品罪如不服本判決，應於判決送達後十日內向本院提出上訴狀，其未
述理由者並應於提出上訴狀後十日內向本院補提理由書（應附繕本)。
施用第二級毒品罪不得上訴。
                                      書記官  林明威
中    華    民    國     八十九     年      十一      月       二       日
附錄：本判決論罪科刑法條：
毒品危害防制條例第十條
施用第一級毒品者，處六月以上五年以下有期徒刑。
施用第二級毒品者，處三年以下有期徒刑。
                                                                        Ｆ


司法院資訊處製作；財團法人民間司法改革基金會備份。
